臺灣新北地方法院刑事附帶民事訴訟判決
111年度審附民字第1092號
原      告  李晏芳
被      告  楊一新
上列被告因違反洗錢防制法案件（111年度審金訴字第64號），
經原告提起附帶民事訴訟請求損害賠償，本院判決如下：
    主  文
原告之訴及假執行之聲請均駁回。
    事  實
一、原告方面：
(一)聲明：被告應給付原告新臺幣（下同）420,000元，並自起
          訴狀繕本送達翌日起至清償日止按週年利率百分之五
          計算之利息。並請准供擔保宣告假執行。
(二)陳述：原告受詐騙，將42萬元匯入被告帳戶，致受有上開損
          害（詳如新北地方檢察署檢察官111年度偵字第44699
          號併辦意旨書），爰依法請求判決如訴之聲明。
(三)證據：引用刑事併辦意旨之證據資料。
二、被告未為任何聲明或陳述，亦未提出任何書狀。
    理  由
一、按提起附帶民事訴訟，應於刑事訴訟起訴後第二審辯論終結
    前為之，但在第一審辯論終結後提起上訴前，不得提起；法
    院認為原告之訴不合法或無理由者，應以判決駁回之，刑事
    訴訟法第488條、第502條第1項分別定有明文。是以，提起
    附帶民事訴訟，以有刑事訴訟之存在為前提，刑事訴訟終結
    後，即無提起附帶民事訴訟之餘地，倘原告仍於刑事訴訟終
    結之後，提起附帶民事訴訟，其訴自非合法，法院當應判決
    駁回之。
二、經查，本院111年度審金訴字第64號被告楊一新違反洗錢防
    制法等案件，業經本院於民國111年10月5日言詞辯論終結，
    此有該案簡式審判筆錄在卷可參（檢察官於本院言詞辯論終
    結後之111年10月27日，始向本院提出111年度偵字第44699
    號併辦意旨書，本院已無從審究，另退回檢察官依法處理）
    ，原告李晏芳於前述刑事案件言詞辯論終結後之111年11月8
    日始向本院提起本件刑事附帶民事訴訟，有刑事附帶民事訴
    訟起訴狀上之本院收狀戳記在卷可參，是原告提起本件附帶
    民事訴訟之日期，既然係在刑事案件第一審辯論終結後、刑
    事案件上訴權人提起上訴前，揆諸上開規定，原告提起本件
    附帶民事訴訟，顯與刑事訴訟法第488條之規定未合，應予
    判決駁回。又原告之訴既經駁回，其假執行之聲請，亦失所
    附麗，應併予駁回。
三、惟本院所為此程序性駁回判決，尚無礙於原告依所主張之法
    律關係另循民事訴訟途徑提起民事訴訟之權利；如於上開刑
    事案件之上訴權人（如檢察官、被告）對於原判決上訴第二
    審後，原告亦得於第二審法院即臺灣高等法院言詞辯論終結
    前，向該院提起刑事附帶民事訴訟，併此指明。
四、據上論結，依刑事訴訟法第488條但書、第502條第1項，判
    決如主文。
中　　華　　民　　國　　111 　年　　11　　月　　9 　　日
                  刑事第二十五庭  審判長法　官 白光華　
                                        法　官 王綽光　
                                        法　官 曾淑娟　
上列正本證明與原本無異。
如不服本判決，非對刑事判決上訴時，不得上訴，並應於送達後
20日內敘明上訴理由，向本院提出上訴狀。
                                        書記官 楊貽婷
中　　華　　民　　國　　111 　年　　11　　月　　9 　　日